Inventaris van het archief van het Nederlandse Gezantschap, later de Ambassade in Libië
Nationaal Archief, Den Haag
Indien u zich bevindt in de studiezaal en een tafelnummer heeft ontvangen kunt u dit nummer vermelden. Als u geen tafelnummer heeft kunt u tafelnummer 777 laten staan
Vervolgens bevestigt u uw reservering door deze te versturen.
Verwant materiaal
Beschikbaarheid van kopieën
Concordansen
Deze concordansen (omnummeringstabellen) verwijzen naar de archiefcode van het Ministerie van Buitenlandse Zaken en de inventarisnummers van het archief van het Nederlands Gezantschap, later de Ambassade in Libië.
Het eerste gedeelte van de concordans verwijst naar het archief van het Nederlands Gezantschap, later de Ambassade in Libië te Caïro over de periode 1955 - 1964
Het tweede gedeelte van de concordans verwijst naar het archief van de Nederlandse Ambassade in Libië te Caïro over de periode 1965 - 1974
Het derde gedeelte van de concordans verwijst naar het archief van de Nederlandse Ambassade in Libië te Tripoli over de periode 1965 - 1974 (eerste zending)
Het vierde gedeelte van de concordans verwijst naar het archief van de Nederlandse Ambassade in Libië te Tripoli over de periode 1965 - 1974 (tweede zending)
Het vijfde gedeelte van de concordans verwijst naar het geheim archief van de Nederlandse Ambassade in Libië te Caïro over de periode 1965 - 1974
Concordans verwijzend naar het archief van het Nederlands Gezantschap, later de Ambassade in Libië te Caïro over de periode 1955 - 1964
1
2
3
4
12
8
06 62
102 13
111 15
272 22
413.112.0 14
554.1 31
600 34
600 35
610.21 47
610.33 39
610.33 41
614.51 36
911.1 59
911.23 57
911.24 60
911.30 55
912.11 18
912.20 73
996 76
Concordans verwijzend naar het archief van de Nederlandse Ambassade in Libië te Caïro over de periode 1965 - 1974
5
6
7
9
613.02 44
614.01 42
614.01 51
614.51 38
911.30 56
Concordans verwijzend naar het archief van de Nederlandse Ambassade in Libië te Tripoli over de periode 1965 - 1974 (eerste zending)
10
102, 103 16
321.23 26
413.112.1 30
660 46
Concordans verwijzend naar het archief van de Nederlandse Ambassade in Libië te Tripoli over de periode 1965 - 1974 (tweede zending)
11
10 17
132.4 63
24 19
24 20
24 21
270 23
272 75
280 24
280 25
321.1 27
321.24 28
413.112.1 29
553.024 33
554.63 32
600 49
610.21 48
610.33 40
612.1 43
612.21 50
613.02 45
613.214.1 52
614.51 37
812.2 54
822.12 68
824.2 53
902 69
911.23, 911.24 58
911.30, 900 62
911.31 64
911.33 65
912 70
912.10 74
912.20 71
913.211.0 66
913.211.0 67
913.3 80
913.31 72
921.0 83
921.151 85
921.330 84
995 78
996 81
999 79
999.232.14 82
999.27 77
Concordans verwijzend naar het geheim archief van de Nederlandse Ambassade in Libië te Caïro over de periode 1965 - 1974
86
554.634 87
6 14.51 88
911.30 89
Beschrijving van de series en archiefbestanddelen
- Algemeen archief, 1.1
  - Algemeen, 0
    - Agenda's van ingekomen en uitgegane stukken., 1948-1973; 1-7; 7 delen
      - 1948-1955, 1
      - 1956-1960 mei 20, 2
      - 1960 mei 21-1962 aug. 30, 3
      - 1962 aug. 31-1963, 4
      - 1964-1968 mei, 5
      - 1968 juni-1971 feb. 25, 6
      - 1971 feb. 26-1973, 7
    - Dossierinventarissen van het archief van het Nederlands Gezantschap, later de Ambassade in Libië over de periode 1955 - 1974., [1955]-1980; 8-11; 4 stukken
      - Standplaats Caïro. [1955-1974], 8-9
        - Periode 1955-1964, [1955-1964], 8
        - Periode 1965-1974, [1965-1974], 9
      - Standplaats Tripoli. 1980, 10-11
        - Periode 1965-1974, eerste zending, 1980, 10
        - Periode 1965-1974, tweede zending, 1980, 11
      - Register van uitgegeven paspoorten. 1960-1963, 12; 1 deel
  - Organisatie, 1
    - Stukken betreffende de vestiging van een Nederlands Consulaat in Libië., 1952-1964; 13-14; 2 omslagen
      - Opbouw, 1952-1963, 13
      - Opening, 1962-1964, 14
    - Stukken betreffende het aankopen van grond in Libië voor de bouw van een ambassadegebouw., 1957; 15; 1 omslag
    - Stukken betreffende het ontwikkelen en uitbreiden van de Nederlandse diplomatieke vertegenwoordiging in Libië., 1963-1972; 16; 1 omslag
    - Stukken betreffende het opstellen van rapporten met algemene en praktische gegevens over Libië voor nieuwe medewerkers op een Nederlandse diplomatieke post (postrapporten)., 1969-1974; 17; 1 omslag
  - Protocol, 2
    - Stukken betreffende het aanbieden van geloofs- en terugroepingsbrieven van de Nederlandse ambassadeurs in Libië aan de president van Libië., 1951-1971; 18-21; 4 omslagen
      - W. Cnoop Koopmans en E. Star Busman, 1951-1964, 18
      - A.H. Philipse, 1965-1966, 19
      - F. van Oven en G.W. van Barneveld Kooy, 1966-1971, 20
      - Th.P. Bergsma, 1966-1971, 21
    - Stukken betreffende de onrusten rondom koning Idris van Libië., 1962-1964; 22; 1 omslag
    - Stukken betreffende aangelegenheden met betrekking tot het Nederlands Koninklijk Huis., 1962-1969; 23; 1 omslag
    - Stukken betreffende het personeelsverloop bij de Libische Ambassade in België., 1967-1974; 24; 1 omslag
    - Stukken betreffende benoeming, ontslag en terugroeping van Libische ambassadeurs in het buitenland., 1969-1974; 25; 1 omslag
  - Juridische aangelegenheden, 3
    - Stukken betreffende de naasting van eigendommen van Italianen in Libië na de uitzetting van de Italiaanse kolonie., 1970; 26; 1 omslag
    - Stukken betreffende de wijziging van de Libische Grondwet en wetten met de Koran als basis., 1970-1974; 27; 1 omslag
    - Stukken betreffende de censurering van de pers in Libië., 1971; 28; 1 omslag
  - Aangelegenheden van openbare orde, openbare gezondheidszorg, 4
    - Stukken betreffende aangelegenheden inzake Libische reisdocumenten., 1965-1974; 29-30; 2 omslagen
      - Wijziging, 1965-1974, 29
      - Geldigheid, 1972-1974, 30
  - Verkeer en vervoer, 5
    - Stukken betreffende het aangaan van een luchtvaartovereenkomst van Nederland met Libië., 1952-1964; 31; 1 pak
    - Stukken betreffende de ontwikkelingen inzake de luchtvaart en de luchtvaartindustrie in Libië., 1970-1974; 32; 1 omslag
    - Stukken betreffende de boycot van de Nederlandse scheepvaart door Libië., 1974; 33; 1 omslag
  - Economie, arbeid, 6
    - Stukken betreffende de algemene economische ontwikkelingen in Libië., 1952-1963; 34-35; 2 omslagen
      - 1952-1957, 34
      - 1960-1963, 35
    - Stukken betreffende de productie van ruwe aardolie door Libië., 1953-1975; 36-38; 3 omslagen
      - Ontwikkeling van de velden, 1953-1959, 36
      - Gebruik voor politieke doeleinden. 1965-1975, 37-38
        - 1965-1974, 37
        - 1965-1975, 38
    - Stukken betreffende het verlenen van ontwikkelingshulp aan Libië door diverse landen., 1957-1973; 39-41; 3 omslagen
      - Diverse landen. 1957-1973, 39-40
        - 1957-1962, 39
        - 1967-1973, 40
      - Sovjet-Unie, 1958-1959, 41
    - Stukken betreffende de exploitatie van ijzerertslagen in het Brakgebied in Libië., 1961; 42; 1 omslag
    - Stukken betreffende de begrotingen over de jaren 1963 - 1974 en het vijfjarenplan over de jaren 1969-1974 van Libië., 43; 1 omslag
    - Stukken betreffende de nationalisatie en confiscatie door Libië van buitenlandse bezittingen., 1963-1974; 44-45; 2 omslagen
      - 1963-1971, 44
      - 1964-1974, 45
    - Stukken betreffende de tewerkstelling van buitenlanders in Libië., 1965-1974; 46; 1 omslag
    - Stukken betreffende de economische betrekkingen van Libië met het buitenland., 1968-1974; 47-49; 3 omslagen
      - Diverse landen, 1968-1974, 47
      - Nederland. 1969-1974, 48-49
        - 1969-1970, 48
        - 1969-1974, 49
      - Stukken betreffende de heffing van inkomstenbelasting van buitenlanders bij zakenbezoeken aan Libië. 1970-1972, 50; 1 omslag
    - Stukken betreffende het behartigen van de belangen van het Nederlands Adviesbureau voor Ingenieurswerken in het Buitenland (NEDECO)., 1970-1977; 51-52; 2 omslagen
      - Algemeen, 1970-1977, 51
      - Herziening door de Libische revolutionaire regering van contracten inzake wegenaanleg, 1970, 52
  - Culturele aangelegenheden, voorlichting, 8
    - Stukken betreffende interviews en persconferenties van Libische regeringsfunctionarissen., 1973-1974; 53; 1 omslag
    - Stukken betreffende het beheren en sluiten van de Nederlandse school in Libië., 1974-1977; 54; 1 omslag
  - Staatkunde, landsverdediging, internationale organisaties, 9
    - Stukken betreffende de binnenlandse politieke ontwikkelingen in Libië., 1952-1980; 55-69; 2 pakken en 14 omslagen
      - Algemeen. 1952-1980, 55-56
        - 1952-1964, 55
        - 1964-1980, 56; pak
      - Parlement en kabinet. 1955-1978, 57-58
        - 1955-1964, 57
        - 1965-1978, 58
      - Vaststellen van een 12-mijls territoriale zone, 1959, 59
      - Parlement, 1960-1964, 60
      - Volkstelling en verkiezingen, 1964, 61
      - Dienstreizen van de Nederlandse ambassadeur in Libië, Th. P. Bergsma, naar diverse steden in Libië, 1967-1971, 62
      - Rapportages over de binnenlandse politieke situatie, 1967-1974, 63; pak
      - Gevolgen van de staatsgreep, 1969-1970, 64
      - Nationale feestdagen, 1969-1974, 65
      - Palestijnse kwestie, 1969-1974, 66
      - Terrorisme, 1969-1974, 67
      - Jaarrapporten inzake de algemene ontwikkelingen. 1971-1980, 68-69
        - Over de jaren 1970 en 1972-1973, 1971-1974, 68
        - Over de jaren 1977 en 1979, 1978-1980, 69
    - Stukken betreffende de buitenlandse betrekkingen van Libië., 1953-1981; 70-75; 2 pakken en 4 omslagen
      - Algemeen, 1969-1974, 70; pak
      - Beleid, 1975-1981, 71; pak
      - Betrekkingen met het buitenland. 1953-1974, 72-74
        - Arabische en Afrikaanse landen, 1966-1972, 72
        - Frankrijk, het Verenigd Koninkrijk en de Sovjet-Unie, 1953-1962, 73
        - Verenigde Arabische Republieken (Egypte) en Syrië, 1971-1974, 74
      - Bezoeken van buitenlandse staatshoofden aan Libië en vice versa, 1968-1972, 75
    - Stukken betreffende de relatie van Libië tot internationale organisaties., 1961-1974; 76-82; 7 omslagen
      - General Agreement on Tariffs and Trade (GATT)-overeenkomst tussen Libië en Italië, 1961-1962, 76
      - Zittingen van de Industriële Ontwikkelingsraad van de United Nations Industrial Development Organizations (UNIDO), 1969-1972, 77
      - Steun van Libië aan de Nederlandse kandidatuur voor een zetel in de International Civil Aviation Organization (ICAO) en het voorstel van Libië het Arabisch als officiële taal te aanvaarden, 1971-1974, 78
      - Congressen en conferenties. 1972-1974, 79-80
        - Congressen en conferenties inzake de politiek en industrie van de Arabische landen, 1972-1974, 79
        - Vierde Islamitische Conferentie te Benghazi, 1973, 80
      - Euro-Arabische dialoog, 1974, 81
      - Zittingen van de Economische Commissie voor Afrika (ECA), 1974, 82
    - Stukken betreffende militaire aangelegenheden van Libië., 1964-1977; 83-85; 3 omslagen
      - Algemeen, 1964-1977, 83
      - Opheffing van buitenlandse bases, 1969-1972, 84
      - Wapenaankoop, 1969-1970, 85
- Geheim archief, 1.2
  - Algemeen, 0
    - Dossierinventaris van het geheim archief van de Nederlandse Ambassade in Libië over de periode 1965-1974., 86; 1 stuk
  - Verkeer en vervoer, 5
    - Stukken betreffende de betrokkenheid van Libië bij vliegtuigkapingen., 1970-1973; 87; 1 omslag
  - Economie, 6
    - Stukken betreffende het gebruik van de productie van ruwe aardolie als politiek drukmiddel door Libië., 1969-1973; 88; 1 omslag
  - Staatkunde, 9
    - Stukken betreffende de binnenlandse politieke situatie in Libië., 1968-1974; 89; 1 omslag